臺灣雲林地方法院刑事判決　　　　　　　 100年度易字第46號
公　訴　人　臺灣雲林地方法院檢察署檢察官
被　　　告　林建宏
　　　　　　王雅慧
上列被告因竊盜案件，經檢察官提起公訴（99年度偵字第6054號
），被告2 人於準備程序進行中就被訴事實均為有罪之陳述，本
院裁定進行簡式審判程序，判決如下：
    主      文
林建宏共同犯攜帶兇器竊盜罪，累犯，處有期徒刑捌月。另案扣
押之老虎鉗壹支沒收。
王雅慧共同犯攜帶兇器竊盜罪，處有期徒刑陸月，如易科罰金，
以新臺幣壹仟元折算壹日。另案扣押之老虎鉗壹支沒收。
    事實及理由
一、犯罪事實：
    林建宏前因竊盜案件，經臺灣彰化地方法院以96年度斗簡字
    第436 號判處有期徒刑2 月確定，於民國98年3 月9 日縮刑
    期滿執行完畢。詎其猶不知悔改，與王雅慧共同基於為自己
    不法所有意圖之犯意聯絡，於99年10月5 日12時許，由林建
    宏攜帶客觀上足供兇器使用之老虎鉗1 支（屬於林建宏所有
    ，另案扣押），與王雅慧一同至雲林縣麥寮鄉崙後村43號之
    「開元宮」內，再由王雅慧負責把風，林建宏則持上述老虎
    鉗剪斷「開元宮」內鍾德利管理之電纜線2 條（各13公尺）
    ，而共同竊盜。得手後，林建宏與王雅慧則將之攜往雲林縣
    麥寮鄉橋頭村內變賣得款（未扣案）花用。嗣經警方主動調
    閱監視器畫面調查本案，發覺林建宏與王雅慧涉有重嫌，方
    循線查獲上情。
二、認定犯罪事實所憑之證據及理由：
  (一)本案被告林建宏與王雅慧所犯之罪，係死刑、無期徒刑、最
    輕本刑為3 年以上有期徒刑以外之罪，渠等於準備程序進行
    中就被訴事實均為有罪之陳述，經告知簡式審判程序之旨，
    並聽取渠等與檢察官之意見後，裁定進行簡式審判程序，是
    本案之證據調查，依刑事訴訟法第273 條之2 規定，不受同
    法第159 條第1 項、第161 條之2 、第161 條之3 、第163
    條之1 及第164 條至第170 條規定之限制，合先敘明。
  (二)上開犯罪事實，業據被告2 人在警詢、偵查及本院審理中均
    坦承不諱，核與證人即被害人鍾德利於警詢中所為之指證情
    節相符，復有贓物認領保管單1 紙及現場蒐證照片10張在卷
    可稽。綜上足認被告2 人之自白與事實相符，可以採信，本
    案事證明確，被告犯行洵堪認定，應依法論科。
三、論罪科刑之理由：
  (一)按被告2 人行為後，刑法第321 條之規定業於100 年1 月26
    日修正公布，自100 年1 月28日起生效。修正後之本條規定
    除擴大第1 項第6 款之適用範圍外，將法定刑由原本之「6
    月以上5 年以下有期徒刑」修正為「6 月以上5 年以下有期
    徒刑，得併科新臺幣10萬元以下罰金」。是修正後之規定對
    被告2 人並非較有利，依照刑法第2 條第1 項前段為「從舊
    從輕」之比較後，本案應適用修正前（即行為時）之規定論
    處。次按刑法第321 條第1 項第3 款之攜帶兇器竊盜罪，係
    以行為人攜帶兇器竊盜為其加重條件，此所謂兇器，其種類
    並無限制，凡客觀上足對人之生命、身體、安全構成威脅，
    具有危險性之兇器均屬之（最高法院79年臺上字第5253號判
    例意旨參照）。查被告2 人持以犯案之虎頭鉗1 支，屬金屬
    製品，質地堅硬（見卷附工具之照片），且既可供剪斷電纜
    線之用，衡情應有一定之破壞力，客觀上足以對人之生命、
    身體安全構成威脅，屬於具有危險性之兇器無誤。故核被告
    2 人所為，均係犯修正前刑法第321 條第1 項第3 款之攜帶
    兇器竊盜罪。
  (二)被告2 人就上述犯行有犯意聯絡與行為分擔，應依刑法第28
    條之規定論以共同正犯。
  (三)被告林建宏有前述犯罪事實欄所記載之前科紀錄，此觀卷附
    臺灣高等法院被告前案紀錄表可明，其於有期徒刑執行完畢
    後5 年內故意再犯本件有期徒刑以上之罪，為累犯，應依刑
    法第47條第1 項之規定加重其刑。
  (四)爰審酌被告2 人均有施用毒品等不良前科（被告王雅慧之部
    分，於本案不構成累犯，見卷附臺灣高等法院被告前案紀錄
    表），於本案竟又貪圖一己私利，竊取電纜線變賣得現花用
    ，危害社會治安，誠屬不該，但本院念及被告2 人犯後均能
    坦承犯行，態度尚佳，暨被告林建宏自承教育程度為國中肄
    業，被羈押前從事黑手工作；被告王雅慧自承教育程度為高
    中肄業，現在工廠內上班，兼衡被告2 人之分工程度等一切
    情狀，分別量處如主文所示之刑，再就被告王雅慧之部分，
    諭知易科罰金之折算標準。
  (五)被告2 人持以行竊之老虎鉗乙支，為被告林建宏所有，業據
    被告林建宏供認在卷，依照共犯責任共同之原則，應適用刑
    法第38條第1 項第2 款之規定，於渠等之罪刑項下均諭知沒
    收（該老虎鉗已於另案扣押，並無不能沒收之問題），附此
    敘明。
四、應適用之法律：
  (一)刑事訴訟法第273 條之1 第1 項、第299 條第1 項前段。
  (二)刑法第2 條第1 項前段、第28條、第321 條第1 項第3 款（
    修正前）、第47條第1 項、第41條第1 項前段、第38條第1
    項第2 款。
本案經檢察官陳詠薇到庭執行職務。
中    華    民    國   100    年    2     月    11    日
                  刑事第七庭  法  官  王  紹  銘
以上正本證明與原本無異。
如不服本判決，應於收受本判決後10日內向本院提出上訴書狀，
並應敘述具體理由。如未敘述上訴理由者，應於上訴期間屆滿後
20日內向本院補提理由書狀（均須按他造當事人之人數附繕本）
「切勿逕送上級法院」。
                               書記官  洪  秀  虹
中    華    民    國   100    年    2     月    11    日
附錄本判決論罪科刑法條全文：
《（修正前）中華民國刑法第321 條第1 項》
犯竊盜罪而有左列情形之一者，處6 月以上5 年以下有期徒刑：
一、於夜間侵入住宅或有人居住之建築物、船艦或隱匿其內而犯
    之者。
二、毀越門扇、牆垣或其他安全設備而犯之者。
三、攜帶兇器而犯之者。
四、結夥3 人以上而犯之者。
五、乘火災、水災或其他災害之際而犯之者。
六、在車站或埠頭而犯之者。